【裁判字號】    92,台上,1212
【裁判日期】    920606
【裁判案由】    返還票據
【裁判全文】
最高法院民事裁定                              九十二年度台上字第一二一二號
    上  訴  人  丁○○
    訴訟代理人  陳榮昌律師
    被 上訴 人  戊  ○
                乙○○
                丙○○
                甲○○
    共      同
    訴訟代理人  徐永城律師
右當事人間請求返還票據事件，上訴人對於中華民國九十二年三月四日台灣高等法院
台中分院第二審判決（九十一年度上字第三三一號），提起上訴，本院裁定如左：
    主  文
上訴駁回。
第三審訴訟費用由上訴人負擔。
    理  由
按對於第二審判決上訴，非以其違背法令為理由，不得為之。又提起上訴，上訴狀內
應記載上訴理由，表明原判決所違背之法令及其具體內容，暨依訴訟資料合於該違背
法令之具體事實。民事訴訟法第四百六十七條、第四百七十條第二項定有明文。而依
同法第四百六十八條規定，判決不適用法規或適用不當者，為違背法令；依同法第四
百六十九條規定，判決有該條所列各款情形之一者，為當然違背法令。是當事人提起
上訴，如依民事訴訟法第四百六十八條規定，以第二審判決有不適用法規或適用法規
不當為理由時，其上訴狀或理由書應表明該判決所違背之法令條項，或有關判例、解
釋字號，或成文法以外之習慣或法理等及其具體內容，暨係依何訴訟資料合於該違背
法令之具體事實；如以民事訴訟法第四百六十九條所列各款情形為理由時，其上訴狀
或理由書應表明該判決有合於各該條款規定情形之具體內容，及係依何訴訟資料合於
該違背法令之具體事實。上訴狀或理由書如未依上述方法表明，或其所表明者顯與上
開法條規定不合時，即難認為已合法表明上訴理由，其上訴自非合法。本件上訴人對
於第二審判決提起上訴，雖以該判決違背法令為由，惟核其上訴理由狀所載內容，係
就原審取捨證據、認定事實之職權行使，所論斷：上訴人未能就其主張與被上訴人戊
○間有何票據委任保管契約存在一節舉證證明，而其餘被上訴人持有原判決附表所示
五紙無記名支票應推定為善意占有人，上訴人既未能舉證推翻該善意推定，其本於所
有權之作用，以「本訴」請求戊○應與其餘被上訴人返還該五紙支票，即屬無據。又
被上訴人乙○○、丙○○及甲○○本於票據權利人地位，對否認渠等權利之上訴人，
以「反訴」請求確認渠等依序就原判決附表所示編號一、二及四、五之支票債權存在
，應無不合等情，指摘為不當，並就原審命為辯論及已論斷者，泛言謂為違法，而非
表明該判決所違背之法令及其具體內容，暨依訴訟資料合於該違背法令之具體事實，
難認其已合法表明上訴理由。依首揭說明，應認其上訴為不合法。
據上論結，本件上訴為不合法。依民事訴訟法第四百八十一條、第四百四十四條第一
項、第九十五條、第七十八條，裁定如主文。
中      華      民      國    九十二    年      六      月      六      日
                              最高法院民事第七庭
                                  審判長法官  蘇  茂  秋
                                        法官  徐  璧  湖
                                        法官  朱  建  男
                                        法官  蘇  達  志
                                        法官  沈  方  維
      右正本證明與原本無異
                                              書  記  官
中      華      民      國    九十二    年      六      月     十七     日
                                                                        Ｔ


司法院資訊處製作；財團法人民間司法改革基金會備份。
